臺灣彰化地方法院刑事判決　　　　　　　　　　　　　九十三年度訴字第三四七號
　　公　訴　人　臺灣彰化地方法院檢察署檢察官
　　被　　　告　甲○○
右列被告因違反毒品危害防制條例案件，經檢察官提起公訴（九十三年度毒偵字第四
三四號），於本院準備程序中，被告就被訴事實為有罪之陳述，經本院合議庭裁定改
依簡式審判程序審理，並判決如左：
    主  文
甲○○連續施用第一級毒品，累犯，處有期徒刑捌月，扣案第一級毒品海洛因柒包（
驗餘總淨重貳點陸貳公克）沒收銷燬之，另注射針筒柒支沒收之。又連續施用第二級
毒品，累犯，處有期徒刑伍月，扣案第二級毒品甲基安非他命乙包（毛重壹點參公克
）沒收銷燬之。應執行有期徒刑壹年，扣案第一級毒品海洛因柒包（驗餘總淨重貳點
陸貳公克）、第二級毒品甲基安非他命乙包（毛重壹點參公克）均沒收銷燬之，另注
射針筒柒支沒收之。
    事  實
一、甲○○曾因違反肅清煙毒條例及麻醉藥品管理條例案件，經法院分別判處有期徒
    刑三年二月、三月，定應執行刑為有期徒刑三年三月確定，於民國八十八年五月
    十三日縮短刑期假釋出監，九十年二月四日縮刑期滿未經撤銷假釋而視為執行完
    畢。其前因施用毒品案件，經裁定送觀察、勒戒、強制戒治及停止戒治，後於九
    十一年十二月九日停止戒治付保護管束期滿，而於同月二十三日，經臺灣南投地
    方法院檢察署檢察官以九十一年度戒毒偵字第二九二號為不起訴處分確定。詎仍
    不知悔改，復於前揭停止戒治付保護管束期滿而視為強制戒治執行完畢及不起訴
    處分確定後五年內，基於施用第一級毒品之概括犯意，自九十三年二月五日起，
    迄同月十二日止，在其位於臺中市○○路○段一０二之五號三樓之租處，及其乾
    媽賴季伶位於彰化縣員林鎮○○○路一九二巷三五號之住處（後者起訴書漏載）
    ，以針筒注射之方式，連續施用第一級毒品海洛因多次。又另萌生施用第二級毒
    品之概括犯意，於上開時地，以將甲基安非他命（起訴書誤載為安非他命）置於
    玻璃球內用火燒烤吸食煙氣之方式，連續施用第二級毒品甲基安非他命多次。嗣
    於九十三年二月十二日上午八時許，在賴季伶前開住處經警持本院核發之搜索票
  查獲，並扣得其供施用之第一級毒品海洛因七包（驗餘總淨重二‧六二公克）、
    第二級毒品甲基安非他命乙包（毛重一‧三公克）及其所有供施用海洛因所用之
    注射針筒七支。
二、案經彰化縣警察局北斗分局報告臺灣彰化地方法院檢察署檢察官偵查起訴。
    理  由
一、被告甲○○於準備程序中，就右揭犯罪事實為有罪之陳述，且所犯係死刑、無期
    徒刑、最輕本刑為三年以上有期徒刑以外之罪，經本院合議庭依刑事訴訟法第二
    百七十三條之一第一項之規定，裁定由法官一人獨任進行簡式審判程序，合此敘
    明。
二、右揭犯罪事實，業據被告於偵訊及本院審理時坦承不諱，且被告於前揭時地獲案
    後，經警採其尿液送驗結果，係呈嗎啡（施用海洛因者會在其體內代謝為嗎啡成
    分殘留，並經由尿液排出）及甲基安非他命陽性反應，有彰化縣衛生局煙毒尿液
    檢驗成績書乙紙在卷足參。此外，復有於上開時地經警持本院核發之搜索票搜索
    查獲之白色粉末七包、注射針筒七支、甲基安非他命乙包（毛重一‧三公克）扣
    案並查獲物品之照片二幀及本院搜索票、搜索扣押筆錄附卷可稽。再上開白色粉
    末七包，經送請法務部調查局鑑定結果，認該白色粉末七包均含第一級毒品海洛
    因成分，驗餘總淨重二‧六二公克一節，復有法務部調查局九十三年三月八日調
    科壹字第一四○○○九八九四號鑑定通知書乙紙在卷可稽。而被告前因施用毒品
    案件，經裁定送觀察、勒戒、強制戒治及停止戒治，後於九十一年十二月九日停
    止戒治付保護管束期滿，而於同月二十三日，經臺灣南投地方法院檢察署檢察官
    以九十一年度戒毒偵字第二九二號為不起訴處分確定之事實，並有前開不起訴處
    分書乙份在卷足憑，綜上，本案事證已臻明確，被告犯行，洵堪認定。
三、按毒品危害防制條例業於九十二年六月六日經立法院修正通過，於同年七月九日
    經總統公布，並自公布後六個月即九十三年一月九日開始施行（參同條例第三十
    六條）。本件被告最後一次施用第一級毒品海洛因之時間係九十三年二月十二日
    ，最後一次施用第二級毒品甲基安非他命之時間亦係九十三年二月十二日，斯時
    新修正之毒品危害防制條例業已開始施行，是以，本案應適用被告行為時即修正
    後之毒品危害防制條例論處，當屬無疑。查被告前因施用毒品案件，於前揭停止
    戒治付保護管束期滿而視為強制戒治執行完畢及不起訴處分確定後，復於五年內
    再度施用第一、二級毒品海洛因及甲基安非他命，核其所為，係犯修正後毒品危
    害防制條例第十條第一項、第二項之施用第一、二級毒品罪。其為供自己施用之
    目的而持有上開毒品，其於施用前後持有海洛因及甲基安非他命之低度行為，應
    各為施用之高度行為所吸收，不另論罪。其先後多次施用第一、二級毒品之犯行
    ，皆係時間緊接，所犯復係構成要件相同之罪名，顯各係基於概括犯意反覆為之
    ，皆為連續犯，均應依刑法第五十六條之規定，以一罪論，並加重其刑。至其所
    犯上開二罪間，犯意各別，行為互殊，應予分論併罰。第查被告有如事實欄所示
    之論罪科刑情形，有臺灣高等法院被告全國前案紀錄表乙份在卷可稽，其於受有
    期徒刑執行完畢後，五年以內再犯有期徒刑以上刑之本罪，為累犯，應依刑法第
    四十七條之規定加重其刑，並遞加之。爰審酌被告有前開論罪科刑情形，素行不
    佳，經法院送觀察勒戒及強制戒治後，猶不思戒絕革除惡習，仍再犯本件施用毒
    品犯行，惟坦承犯行，態度良好，兼衡被告犯罪之動機、目的、手段、品行、生
    活狀況、智識程度及犯罪之時間等一切情狀，分別量處如主文所示之刑，並定應
    執行刑。至扣案之海洛因七包（驗餘總淨重二‧六二公克）及甲基安非他命乙包
（毛重一‧三公克），分係屬第一、二級毒品，為違禁物，不問屬於被告與否，
    併依毒品危害防制條例第十八條第一項前段之規定宣告沒收銷燬之，另注射針筒
    七支，係被告所有供施用海洛因所用之物，並據被告陳明在卷，併依刑法第三十
    八條第一項第二款之規定宣告沒收之。
據上論斷，應依刑事訴訟法第二百七十三條之一第一項、第二百九十九條第一項前段
，九十三年一月九日修正施行之毒品危害防制條例第十條第一項、第二項、第十八條
第一項前段，刑法第十一條前段、第五十六條、第四十七條、第三十八條第一項第二
款、第五十一條第五款，判決如主文。
本案經檢察官吳怡盈到庭執行職務。
中      華      民      國      九十三      年    四    月    三十      日
                                臺灣彰化地方法院刑事第三庭
                                    法      官  游  秀  雯
右正本證明與原本無異。
如不服本判決，應於判決送達後十日內，向本院提出上訴狀（須附繕本）。
                                    法院書記官  陳  文  俊
中      華      民      國      九十三      年    四    月    三十      日
附錄本案論科科刑法條全文：
毒品危害防制條例第十條
施用第一級毒品者，處六月以上五年以下有期徒刑。
施用第二級毒品者，處三年以下有期徒刑。
